臺灣高等法院刑事判決　　　　　　　　　九十一年度上易字第二九四七號
　　上　訴　人
　　即　被　告　乙○○
右上訴人，因竊盜案件，不服臺灣板橋地方法院，九十一年度易字第二二二三號，中
華民國九十一年九月二十六日第一審判決（起訴案號：臺灣板橋地方法院檢察署九十
一年度偵字第三一六四號），提起上訴，本院判決如左：
    主  文
上訴駁回。
    事  實
一、乙○○曾因竊盜、藥事法轉讓禁藥等案件，經台灣桃園地方法院於民國九十年六
    月二十二日，以八十七年度訴字第八四號分別判處有期徒刑四年六月及一年，應
    執行有期徒刑五年四月確定在案（尚未執行完畢，未構成累犯），猶不知悔改。
    復意圖為自己不法之所有，於九十年十二月二十八日凌晨某時，在台北縣中和市
    光復國小旁，趁無人注意之際，利用其所有可作為兇器使用之自製Ｔ字扳手一支
    ，竊取甲○○所有之車牌號碼ＧＴ─二八二五號自用小客車一輛（市價約值新台
    幣五萬元），得手後，留供己用。嗣其於同年月三十日二時許，駕駛系爭自用小
    客車途經新竹縣竹北市○○路○段四二五號前，經警當場查獲，並扣得上述Ｔ字
    扳手一支。
二、案經新竹縣警察局竹北分局報告臺灣新竹地方法院檢察署呈請臺灣高等法院檢察
    署移轉臺灣板橋地方法院檢察署檢察官偵查起訴。
    理  由
一、右揭事實，訊據上訴人即被告乙○○（下稱被告）坦承不諱，核與被害人甲○○
    於警訊指訴失竊之情節相符，並有贓物認領保管單、「車輛竊盜、車牌失竊資料
    個別查詢報表─查詢車輛認可資料」、台北縣警察局車輛遺失證明單各一紙附卷
    ，及上開Ｔ字扳手一支扣案可佐，本件事證明確，被告犯行堪以認定。
二、核被告意圖為自己不法之所有，而持其所有，可用以敲或擊傷人之身體，加害人
    之生命，客觀上具有危險性，可為兇器之Ｔ字扳手一支撬開車門，竊得自用小客
    車一輛，所為係犯刑法第三百二十一條第一項第三款加重竊盜罪。
三、原審依調查證據所得，適用刑法第三百二十一條第一項第三款、第三十八條第一
    項第二款，審酌被告前曾有多次竊盜犯行，經法院判處罪刑確定，仍不知悔改，
    素行不佳，犯罪之動機、目的、手段、所竊得財物價值暨被害人所生損害、犯罪
    後坦承犯行態度良好等一切情狀，量處有期徒刑十月，以資懲儆。扣案之Ｔ字扳
    手一支，為被告所有，供其犯罪所用之物，應依刑法第三十八條第一項第二款宣
    告沒收，經核認事用法及量刑均無違誤。被告上訴意旨求予減刑，經核並無依據
    ，上訴核無理由，應予駁回。
據上論斷，應依刑事訴訟法第三百六十八條，判決如主文。
本案經檢察官吳國南到庭執行職務。
中      華      民      國    九十一    年      十一    月      二十    日
                              臺灣高等法院刑事第十八庭
                                  審判長法  官  吳      敦
                                        法  官  劉  慧  芬
                                        法  官  吳  明  峰
右正本證明與原本無異。
不得上訴。
                                        書記官  李  華  安
中      華      民      國    九十一    年      十一    月      二十    日
附錄：本案論罪科刑法條全文
刑法第三百二十一條：
犯竊盜罪而有左列情形之一者，處六月以上、五年以下有期徒刑：
一  於夜間侵入住宅或有人居住之建築物、船艦或隱匿其內而犯之者。
二  毀越門扇、牆垣或其他安全設備而犯之者。
三  攜帶兇器而犯之者。
四  結夥三人以上而犯之者。
五  乘火災、水災或其他災害之際而犯之者。
六  在車站或埠頭而犯之者。
前項之未遂犯罰之。
